【裁判字號】    99,簡,2725
【裁判日期】    991029
【裁判案由】    違反毒品危害防制條例
【裁判全文】
臺灣臺南地方法院刑事判決              99年度簡字第2725號
聲  請  人  臺灣臺南地方法院檢察署檢察官
被      告  甲○○
上列被告因違反毒品危害防制條例案件，經檢察官聲請以簡易判
決處刑（99年度毒偵字第2048號），本院判決如下：
    主  文
甲○○施用第二級毒品，處有期徒刑肆月，如易科罰金，以新臺
幣壹仟元折算壹日。
    事實及理由
一、本院認定被告甲○○之犯罪事實、證據及應適用之法條，除
    被告施用之第二級毒品由安非他命更正為「甲基安非他命」
    、證據欄：補充長榮大學毒物研究中心「99年9月17日出具
    之」確認報告「1」份外，其餘與檢察官聲請簡易判決處刑
    書之記載相同，茲引用之（如附件）。
二、人體施用安非他命後，主要代謝物中有未改變型態之安非他
    命，而無甲基安非他命；而人體施用甲基安非他命後，在主
    要代謝物中未改變型態之甲基安非他命佔施用劑量達43％，
    而安非他命則約為5％；又安非他命在國內取得不易，施用
    情形較少，尿液檢驗結果係以甲基安非他命陽性者佔大部分
    ，此有法務部調查局93年5月4日調科壹字第09362413980號
    函可資查考。檢察官聲請簡易判決處刑意旨，雖認被告犯罪
    事實係施用安非他命，惟其尿液經警採集送驗結果，驗出甲
    基安非他命陽性反應，此有長榮大學毒物研究中心確認報告
    在卷可參。揆諸前揭說明，應認被告所施用者為甲基安非他
    命，並非安非他命，是此部分犯罪事實，顯屬誤載，應予更
    正。
二、被告有聲請簡易判決處刑書所載前因施用毒品執行觀察、勒
    戒，甫於民國99年6月17日執行完畢釋放之執行紀錄，此有
    臺灣高等法院被告前案紀錄表1份在卷可按，本件係其於觀
    察、勒戒處分執行完畢釋放後，5年內再犯施用第二級毒品
    罪，應由本院依法論罪科刑，合先敘明。甲基安非他命屬毒
    品危害防制條例第2條第2項第2款所稱之第二級毒品，不得
    持有、施用，被告竟持以施用，核其所為，係犯同條例第10
    條第2項之施用第二級毒品罪。其施用前持有甲基安非他命
    之低度行為，應為施用之高度行為所吸收，不另論罪。爰審
    酌被告素行非佳，經觀察、勒戒後，仍未能戒除毒癮，顯見
    其無戒毒悔改之意，惟念其施用毒品乃自戕行為，並兼衡其
    智識程度、生活狀況及犯後態度等一切情狀，量處如主文所
    示之刑，並諭知易科罰金之折算標準。
三、應依刑事訴訟法第449條第1項前段、第454條第2項，毒品危
    害防制條例第10條第2項，刑法第11條前段、第41條第1項前
    段，逕以簡易判決如主文。
四、如不服本判決，得自收受判決送達之日起10日內，向本院提
    出上訴狀（應附繕本）。
中    華    民    國    99    年    10    月    29    日
                  刑事第十庭    法  官    羅郁棣
以上正本證明與原本無異。
                                書記官    黃玉秀
中    華    民    國    99    年    10    月    29    日
附錄法條：
毒品危害防制條例第10條第2項
施用第二級毒品者，處 3 年以下有期徒刑。
附件：
臺灣臺南地方法院檢察署檢察官聲請簡易判決處刑書
                                    99年度毒偵字第2048號
    被      告  甲○○  男  20歲（民國○○年○○月○日生）
                        住臺南縣七股鄉篤加村篤加90號
                        國民身分證統一編號：Ｚ000000000號
上列被告因違反毒品危害防制條例案件，業經偵查終結，認為宜
以簡易判決處刑，茲將犯罪事實及證據並所犯法條分敘如下：
            犯罪事實
一、甲○○前因施用毒品案件，經依臺灣臺南地方法院99年度毒
    聲字第78號裁定送觀察、勒戒後，認無繼續施用毒品之傾向
    ，由本署於民國99年6月17日釋放，並以99年度毒偵緝字第
    88號等為不起訴處分；又於99年8月22日22時許，在臺南縣
    七股鄉篤加村篤加90號住處，施用第二級毒品甲基安非他命
    1次，為警於99年8月24日7時20分許查獲（業另以99年度毒
    偵字第1963號等聲請簡易判決處刑），猶不知悔改，復基於
    施用第二級毒品之犯意，於99年9月7日22時許，在臺南縣七
    股鄉篤加村篤加90號住處，以將安非他命放入玻璃容器內，
    再用火燒烤吸煙之方式，施用毒品安非他命1次。嗣為警於
    99年9月9日16時11分許採集其尿液，經送驗結果呈安非他命
    類陽性反應，而查知上情。
二、案經臺南縣警察局佳里分局報請偵辦。
            證據並所犯法條
一、證據：
    (一)被告甲○○之自白。
    (二)長榮大學毒物研究中心確認報告份及應受尿液採驗人尿液
      檢體採集送驗紀錄表各1紙在卷。
    (三)本署99年度毒偵緝字第88號等不起訴處分書及刑案資料查
      註紀錄表各1份在卷。
二、所犯法條：
    毒品危害防制條例第10條第2項之施用第二級毒品罪嫌。
三、依刑事訴訟法第451條第1項聲請逕以簡易判決處刑。
        此  致
臺灣臺南地方法院
中    華    民    國    99    年    10    月    8     日
                              檢 察 官  乙 ○ ○
本件證明與原本無異
中    華    民    國    99    年    10    月    15    日
                              書 記 官  鄭 綺 雯
附錄所犯法條：
毒品危害防制條例第10條第2項
施用第二級毒品者，處 3 年以下有期徒刑。
附記事項：
本件係依刑事訴訟法簡易程序辦理，法院簡易庭得不傳喚被告、
輔佐人、告訴人、告發人等出庭即以簡易判決處刑；被告、被害
人、告訴人等對告訴乃論案件如已達成民事和解而要撤回告訴或
對非告訴乃論案件認有受傳喚到庭陳述意見之必要時，請即另以
書狀向簡易法庭陳述或請求傳訊。

司法院資訊處製作；財團法人民間司法改革基金會備份。
